

# Hansis Plaza

Estudiante de Trabajo Social, con conocimientos y experiencias de 9 años en áreas de atención al cliente, Peluquerías, eventos y Retail manejo y gestión de reclamos, vinculados a la calidad y procesos operacionales, dispuesto a aprender y desarrollar soluciones pro al cumplimiento de los objetivos. Emprendedor, jovial, dinámico.

- +56 9 48645472
- hpstylistmua@gmail.com
  - Santiago de Chile, Providencia Almirante Pastene 125

#### EXPERIENCIA PROFESIONAL

1/6/2019-13/8/2021

Estee Lauder Company - Cela Cosmeticos - M°A°C

Santiago, Chile Vendo

Vendedor/Consultor-Maquillador

Encargado de la atención al cliente que esta en búsqueda de productos de belleza, asesorías y talleres.

29/5/2020 - 30/9/2020

HLF- Hospital de la Florida

Auxiliar de sala – Unidad UCM

Encargado de reclutar medicamentos para los pacientes, derivar muestras de sangre a laboratorio, asistir a los técnicos en enfermería.

**2015 – 2018**Santiago, Chile

Santiago, Chile

**Desarrollo Profesional Independiente** 

Capacitación a las mejores vendedoras de la marca de cosméticos

**AVON** 

Colaborador influencer para, NYX Profesional Makeup, Urban Decay,

Natura Y Tiendas DBS.

2011 - 2014

Desarrollo Profesional como Técnico Capilar

Santiago, Chile

Técnico Capilar

Encargado de atención al cliente en el rubro de salones de belleza, desarrollando todo tipo de técnicas que se requieren en el área.

## EDUCACIÓN

2021 - Actualidad

Estudiante Trabajo Social

Santiago, Chile

**Instituto Profesional AIEP** 

2012 - 2013

Ingles Básico/Intermedio

Santiago, Chile Instituto ICEL

2010 - 2011

Técnico Capilar

Santiago, Chile

Instituto Jhon Frieda

#### FORMACION NO REGLADA

2015

Maguillador Profesional

Santiago, Chile

2016

Fotografía Básica Retrato — Instituto

Santiago, Chile

Lumen

**2017** Santiago, Chile

Curso Online Marketing Digital

# HABILIDADES TECNICAS Microsoft office - Outlook - RRSS- Android - iOS

## – M°A°C Cosmetics

Carolina Soto +56 9 76637763 ENCARGADA DE TIENDA

REFERENCIA LABORAL

#### - M°A°C Cosmetics |

Monica Estrada +56 9 57681324 ENCARGADA DE TIENDA